Inventaris van het archief van de Rijkscommissie Werkverruiming en voorgangers, (1918) 1922-1946
Nationaal Archief, Den Haag
- Stukken betreffende bepaalde onderwerpen: "dossiers" A (gedeeltelijk) t/m K, 1
  - Officiële en semi-officiële instellingen, 1.2 E.5
    - E.5.413 - Drinkwaterleiding "De Alblasserwaard en Vijf Heerlanden" te Meerkerk., 1935-1937; 1428; 1 omslag
    - E.5.414 - Zeepfabriek "De Adelaar" te Wormerveer., 1934-1935; 1429; 1 omslag
    - E.5.415 - Warmte- en Krachtbureau te Hilversum., 1934-1935; 1430; 1 omslag
    - E.5.416 - Pensionaat Mariëngaarde te Tilburg., 1934; 1431; 1 omslag
    - E.5.417 - Vereenigde Touwfabrieken te Rotterdam., 1934-1938; 1432; 1 omslag
    - E.5.419 - N.V. Nederlandsche Dok Maatschappij te Amsterdam., 1934-1936; 1433; 1 omslag
    - E.5.420 - N.V. Studebaker te 's-Gravenhage., 1934-1935; 1434; 1 omslag
    - E.5.421 - N.V. Machinefabriek "Jaffa" te Utrecht., 1930-1935; 1435; 1 omslag
    - E.5.422 - Koninklijke Luchtvaart Maatschappij te 's-Gravenhage., 1935; 1436; 1 omslag
    - E.5.425 - N.V. Nederlandsche Koninklijke Petroleummaatschappij te 's-Gravenhage., 1935-1936; 1437; 1 omslag
    - E.5.426 - Limburgsche Land- en Tuinbouwbond te Venlo., 1935-1937; 1438; 1 omslag
    - E.5.427 - Nederlandsche Christelijke Boerenbond te Boxtel., 1935; 1439; 1 omslag
    - E.5.429 - Zuid-Hollandsche Krijtindustrie te Boskoop., 1935; 1440; 1 omslag
    - E.5.430 - Rooms Katholieke Coöperatieve Veilingvereeniging Oudenbosch en Omstreken., 1935-1937; 1441; 1 omslag
    - E.5.431 - N.V. IJzerhandel "Hollandia" te Amsterdam., 1935; 1442; 1 omslag
    - E.5.432 - Westlandsche Stroomtramweg Maatschappij te 's-Gravenhage., 1935; 1443; 1 omslag
    - E.5.433 - Nederlandsche Thermo Chemische Fabrieken te Amsterdam., 1935; 1444; 1 omslag
    - E.5.434 - Vredespaleis te 's-Gravenhage., 1935; 1445; 1 omslag
    - E.5.435 - N.V. Vereenigde Industrieën Rotterdam voorheen Ph. Verhagen te Rotterdam., 1935; 1446; 1 omslag
    - E.5.436 - N.V. Stoomlinnenfabriek J. Elias te Eindhoven., 1935-1938; 1447; 1 omslag
    - E.5.437 - N.V. Blauwhoedenveem-Vriesseveem te Rotterdam., 1935-1940; 1448; 1 omslag
    - E.5.438 - Machinefabriek Helmes en Stoffels te Tegelen., 1935; 1449; 1 omslag
    - E.5.440 - N.V. Bakovenbouw voorheen H.P. de Boer te Dordrecht., 1935-1937; 1450; 1 omslag
    - E.5.442 - N.V. Machinefabriek voorheen Bakker & Co. te Ridderkerk., 1934; 1451; 1 omslag
    - E.5.443 - N.V. Philips Gloeilampenfabrieken te Eindhoven., 1933-1936; 1452; 1 omslag
    - E.5.444 - Fa. Hoogeveen en Dros te Rijswijk., 1935; 1453; 1 omslag
    - E.5.445 - Metaaldraadweverij te Dinxperlo., 1935-1936; 1454; 1 omslag
    - E.5.446 - Hollandsche Stoomboot Maatschappij te Amsterdam., 1935-1938; 1455; 1 omslag
    - E.5.447 - Pakhuismeesteren te Rotterdam., 1935; 1456; 1 omslag
    - E.5.449 - N.V. Handelsmaatschappij "Humber" te Amsterdam., 1935; 1457; 1 omslag
    - E.5.450 - Rubber- en theekistenfabriek "Refa" te Utrecht., 1935; 1458; 1 omslag
    - E.5.452 - Nederlandsche Beetwortelsuikerfabriek te Sas van Gent., 1935; 1459; 1 omslag
    - E.5.453 - N.V. Nepeha (Nederlandsche Pers en Hamerwerken) te Nijmegen., 1935-1936; 1460; 1 omslag
    - E.5.454 - Vereeniging Bureau voor Uitvinders te Delft., 1935-1936; 1461; 1 omslag
    - E.5.455 - Coöperatieve Melkproductenfabriek "De Ommelanden" te Groningen., 1935; 1462; 1 omslag
    - E.5.456 - Firma Hendrik Veder te Rotterdam., 1935; 1463; 1 omslag
    - E.5.457 - N.V. Maatschappij van Brandverzekering voor het Koninkrijk der Nederlanden te 's-Hertogenbosch., 1935; 1464; 1 omslag
    - E.5.458 - Firma J.G. van der Meer en Co. (aluminiumpoeder voor verfindustrie) te Schiedam., 1935; 1465; 1 omslag
    - E.5.459 - Staatsvisserijbedrijf te IJmuiden., 1935; 1466; 1 omslag
    - E.5.460 - Stoomwasserij "De Pauw" te Schiedam., 1935-1936; 1467; 1 omslag
    - E.5.461 - N.V. Noury en Van der Lande's Handelsmaatschappij te Deventer., 1935; 1468; 1 omslag
    - E.5.462 - N.V. Meel- en Broodfabriek voorheen B. Hus "De Zeeuw" te 's-Gravenhage., 1935; 1469; 1 omslag
    - E.5.463 - N.V. Technisch-Industrieële Handelsmaatschappij Tihama te 's-Gravenhage., 1935; 1470; 1 omslag
    - E.5.465 - N.V. Zuid-Hollandsche Bierbrouwerij te 's-Gravenhage., 1935-1936; 1471; 1 omslag
    - E.5.466 - Coöperatieve Vlasfabriek "Dinteloord" te Steenbergen., 1936; 1472; 1 omslag
    - E.5.467 - Rijksmetaalcommissie te Rotterdam., 1935-1936; 1473; 1 omslag
    - E.5.468 - Sajetfabriek Clos en Leembruggen te Leiden., 1935-1936; 1474; 1 omslag
    - E.5.469 - N.V. Exploitatie Maatschappij te Scheveningen., 1936; 1475; 1 omslag
    - E.5.470 - Aardappelmeelverkoopbureau Vereenigde Boerenfabrieken (Avebe)., 1936; 1476; 1 omslag
    - E.5.471 - Nederlandsche Kamer van Koophandel te Brussel., 1935; 1477; 1 omslag
    - E.5.472 - N.V. Stoombootrederij J.H. van Swieten te Amsterdam., 1935; 1478; 1 omslag
    - E.5.473 - N.V. Huygen en Wessel's Ingenieursbureau te Amersfoort., 1935; 1479; 1 omslag
    - E.5.474 - N.V. Pelt en Hooykaas (alleenvertegenwoordiging Nederlandsche Hoogovens) te Rotterdam., 1935-1938; 1480; 1 omslag
    - E.5.475 - N.V. Gielmo (Stalen ramen en constructiewerkplaatsen) te 's-Hertogenbosch., 1935; 1481; 1 omslag
    - E.5.478 - Koninklijke Fabriek F.W. Braat (automatische oliebranders) te Delft., 1936-1937; 1482; 1 omslag
    - E.5.479 - Pensioenraad te 's-Gravenhage., 1936; 1483; 1 omslag
    - E.5.480 - A.V.R.O. te Amsterdam., 1936; 1484; 1 omslag
    - E.5.482 - Nederlandsche Sierteeltcentrale te 's-Gravenhage., 1936; 1485; 1 omslag
    - E.5.483 - Eerste Nederlandsche Staalwol- en Krullenfabriek te 's-Gravenhage., 1935-1937; 1486; 1 omslag
    - E.5.484 - N.V. Machinehandel "Mahez" te Amsterdam., 1936; 1487; 1 omslag
    - E.5.485 - Centraal Gesticht "De Joodse Invalide" te Amsterdam., 1936; 1488; 1 omslag
    - E.5.486 - Canoy-Herfkens Steenfabrieken N.V. te Venlo., 1936; 1489; 1 omslag
    - E.5.488 - N.V. Vereenigde Chemische Fabrieken te Utrecht., 1936; 1490; 1 omslag
    - E.5.489 - Nederlandsche Handel Maatschappij te Amsterdam., 1936; 1491; 1 omslag
    - E.5.490 - N.V. Hollandsche Textiel Industrie te Goirle., 1936-1938; 1492; 1 omslag
    - E.5.491 - Hotel Schouwburg te Hilversum., 1936; 1493; 1 omslag
    - E.5.492 - Internationale Handelsconsortium te 's-Gravenhage., 1936; 1494; 1 omslag
    - E.5.493 - N.V. Veneta Vereenigde Nederlandsche Tapijtindustrie te Hilversum., 1936; 1495; 1 omslag
    - E.5.494 - N.V. Wollenstoffenfabriek W. van Moorsel & Co. te Eindhoven., 1936; 1496; 1 omslag
    - E.5.495 - N.V. Noord Nederlandsche Scheepswerven te Groningen., 1935-1936; 1497; 1 omslag
    - E.5.496 - Maritiem Kantoor W.H. Mellema te Amsterdam., 1936-1937; 1498; 1 pak
    - E.5.497 - Centrale Suiker Maatschappij te Amsterdam., 1935-1936; 1499; 1 omslag
    - E.5.499 - N.V. Wilton-Fijenoord te Schiedam., 1936-1939; 1500; 1 omslag
    - E.5.500 - Machinefabriek Bergia te Zeddam., 1936-1938; 1501; 1 omslag
    - E.5.501 - IJzergieterij E. Doesborgh & Zn. te Tegelen., 1936; 1502; 1 omslag
    - E.5.505 - Carrosseriefabriek "Pennock" te 's-Gravenhage., 1936; 1503; 1 omslag
    - E.5.506 - Scheepvaart- en steenkolenmaatschappij te Rotterdam., 1936; 1504; 1 omslag
    - E.5.508 - Machinefabriek H.H. Mulder te Tegelen., 1936-1940; 1505; 1 omslag
    - E.5.509 - N.V. Leidsche Duinwater Maatschappij te Leiden., 1936-1937; 1506; 1 omslag
    - E.5.511 - N.V. Behangselpapierfabriek Rath en Doodeheefver te Amsterdam., 1936-1937; 1507; 1 omslag
    - E.5.512 - Asbestona N.V. te Harderwijk., 1937; 1508; 1 omslag
    - E.5.513 - Rubberfabriek Vredestein te 's-Gravenhage., 1935-1938; 1509; 1 omslag
    - E.5.514 - Kamer van Koophandel voor het Rijnland te Leiden., 1937; 1510; 1 omslag
    - E.5.515 - N.V. Dikkers & Co. te Hengelo., 1937; 1511; 1 omslag
    - E.5.517 - N.V. "De Beurs van Koophandel" te Rotterdam., 1937-1938; 1512; 1 omslag
    - E.5.518 - N.V. Jac. Geraedts' Houtbedrijf te Swalmen., 1938; 1513; 1 omslag
    - E.5.519 - N.V. Houthandel en Stoomhoutzagerij voorheen Gebr. Hulsman te Nieuwersluis., 1938; 1514; 1 omslag
    - E.5.520 - Koninklijke Fabriek F.W. Braat N.V. te Delft., 1938; 1515; 1 omslag
    - E.5.521 - Metaalwarenfabriek "De Papierklem" te Amsterdam., 1938; 1516; 1 omslag
    - E.5.522 - N.V. Cornelis van den Brink, Tapijtfabriek te Hilversum., 1938-1939; 1517; 1 omslag
    - E.5.523 - N.V. Nederlandsche Vlas Spinnerij te Tilburg., 1938; 1518; 1 omslag
    - E.5.525 - N.V. van Leer's Walsbedrijven te Amsterdam., 1938; 1519; 1 omslag
    - E.5.526 - N.V. 's-Hertogenbossche Schroevengieterij M. Lips te 's-Hertogenbosch., 1939; 1520; 1 omslag
    - E.5.527 - N.V. "De Plaatijzerindustrie" te Apeldoorn., 1938-1939; 1521; 1 omslag
    - E.5.528 - N.V. Nederlandse Vliegtuigenfabrieken Fokker te Amsterdam., 1939; 1522; 1 omslag
    - E.5.530 - "Mosa" Porceleinfabriek te Maastricht., 1939; 1523; 1 omslag
    - E.5.532 - Metaalbewerkings- en Handelsmaatschappij "Maarssen" te Maarssen., 1940; 1524; 1 omslag
  - Nederlands-Indië, 1.2 E.6
    - E.6.00 - Nederlands-Indië, algemeen bestuur., 1923-1937; 1525; 1 omslag
    - E.6.01 - Soerabaja., 1926-1927; 1526; 1 omslag
    - E.6.02 - Semarang., 1925-1926; 1527; 1 omslag
    - E.6.03 - Batavia, Inrichting slachthuis door de N.V. Grasso's Machinefabriek te 's-Hertogenbosch., 1923-1937; 1528; 1 omslag
    - E.6.04 - Radio-dienst in Suriname., 1926; 1529; 1 omslag
    - E.6.05 - Gouvernement Guttapercha-onderneming Tjipetir., 1927; 1530; 1 omslag
    - E.6.06 - Tandjoengbalai., 1938; 1531; 1 omslag
    - E.6.07 - Bandoeng, Slacht- en Koeltechniek., 1934-1938; 1532; 1 omslag
    - E.6.09 - Batavia, Waterleidingmaterialen., 1939; 1533; 1 omslag
    - E.6.10 - Banka Tinwinning., 1938-1939; 1534; 1 omslag
    - E.6.11 - Bandjermasin., 1939; 1535; 1 omslag
    - E.6.12 - Mofbuizen, Waterstaat Amboina., 1939; 1536; 1 omslag
    - E.6.13 - Tjililitan, Waterleidingmaterialen., 1939; 1537; 1 omslag
    - E.6.14 - Pekalongan, metalen buizen., 1939; 1538; 1 omslag
  - West-Indië, 1.2 E.8
    - E.8 - Nederlandse Antillen en Suriname., 1937-1940; 1539; 1 omslag
  - F "Dossiers" F: ontginning woeste gronden, 1.2
    - F.0.0 - Ontginning van woeste gronden, algemeen., 1924-1926; 1540; 1 omslag
    - F.0.1 - Bestudering van mogelijkheden tot het ontginnen van gronden door bemesting met huisvuil., 1926; 1541; 1 omslag
    - F.3 - Advisering inzake verstrekking van rijkssubsidie aan de Vereeniging Eigen Boer te Venray voor de ontginning van gronden., 1923-1924; 1542; 1 omslag
    - F.4 - Beoordeling van het aanbod van C.W. Janssen te Amsterdam om alle gronden van de N.V. Landontginning-Maatschappij De Drie Provinciën in te brengen in een stichting, op voorwaarde dat het Rijk zich verplicht om de daarvoor in aanmerking komende gronden in ontginning te brengen., 1925-1926; 1543; 1 omslag
    - F.8 - Voorstel van de sociaal-democratische fractie in de gemeenteraad van Haarlem tot werkverschaffing door bebossing van duinen., 1928; 1544; 1 stuk
  - G "Dossiers" G: ontwatering en drooglegging, 1.2
    - G.01 - Indijking van een gedeelte van de Biesbosch en het aanbrengen van een verharding op de weg Oosthaven-Westhaven in de Biesbosch-polder., 1926-1928; 1545; 1 omslag
    - G.02 - Verzoek van Waterschap de Aa beneden Helmond om subsidie voor de verbetering van de waterafvoer van de rivier de Aa., 1923-1924; 1546; 1 omslag
    - G.03 - Rijksbijdrage in de kosten van verbetering van de Roosendaalse en Steenbergse Vliet., 1923-1924; 1547; 1 omslag
    - G.04 - Onderzoek naar mogelijkheden tot realisatie van het plan tot indijking van de Dollard., 1923; 1548; 1 omslag
    - G.05 - Inpoldering van de Vechtplassen., 1923; 1549; 1 stuk
    - G.06 - Onderhoud met de gebroeders Bongaerts inzake normalisering van de Vliet, uitvoering van werken voor het waterschap De Dommel en realisatie van de Peelplannen., z.d; 1550; 1 stuk
    - G.07 - Advisering inzake verstrekking van subsidie aan Waterschap Het Stroomgebied van de Dommel voor de verbetering van de afwatering., 1923-1924; 1551; 1 omslag
    - G.08 - Bevordering van de drooglegging van de Westeinderplassen., 1923; 1552; 1 omslag
    - G.09 - Partiële bemaling van het Waterschap Vollenhove., 1923; 1553; 1 omslag
    - G.10 - Droogmaking van de Reeuwijkse en Sluipwijkse plassen., 1923-1928; 1554; 1 omslag
  - H "Dossiers" H: Peelmijnvelden, 1.2
    - H.1 - Bevordering van de exploitatie van de Peelmijnvelden., 1923-1924; 1555; 1 omslag
  - I "Dossiers" I: steun Zuiderzeevissersbevolking, 1.2
    - I.0 - Benoeming van een lid van het bureau van de commissie tot secretaris van de Generale Commissie bedoeld in artikel 3 van de Zuiderzeesteunwet met het oog op de afstemming van de werkzaamheden van beide commissies., 1925; 1556; 1 omslag
  - K "Dossiers" K: regularisatie van werkgelegenheid, 1.2
    - K.2 - Regularisatie van de werkgelegenheid in het schildersbedrijf., 1924-1931; 1557; 1 omslag